【裁判字號】    98,上易,1157
【裁判日期】    980812
【裁判案由】    竊盜
【裁判全文】
臺灣高等法院臺中分院刑事判決        98年度上易字第1157號
上  訴  人  臺灣彰化地方法院檢察署檢察官
被      告  己○○
                    現因另案於臺灣臺中女子監獄執行中
上列上訴人因被告竊盜案件，不服臺灣彰化地方法院九十八年度
易字第四○三號中華民國九十八年六月八日第一審判決（起訴案
號：臺灣彰化地方法院檢察署九十八年度偵字第二六七○、二七
九○號），提起上訴，本院判決如下：
    主  文
原判決撤銷。
己○○所犯如附表各編號所示之罪，均累犯，各處如附表各編號
所示之拘役（均含易科罰金之折算標準）。應執行拘役壹佰貳拾
日，如易科罰金，以新台幣壹仟元折算壹日。
    事  實
一、己○○前曾於民國（下同）九十四年間，因犯施用第一、二
    級毒品罪，經臺灣彰化地方法院分別判處有期徒刑八月、四
    月，應執行有期徒刑十月確定，嗣經送監執行，已於九十六
    年一月三十一日縮刑期滿執行完畢。
二、詎己○○仍不知悔改，復意圖為自己不法之所有，分別為下
    列之竊盜行為，即：
（一）於九十七年十月初某日，單獨騎乘不知情之蕭嬌（己○○
      之母）所有車牌號碼ＳＲ３－６７１號機車前往彰化縣員
      林鎮○○里○○街一一七號之「彰化縣立員林醫院」，見
      該醫院四周無人看管，即徒手竊取前述醫院所有之鋁製門
      窗一扇（重約二十公斤，價值約新台幣五千元）搬運至前
      述機車腳踏墊上，得手後離去販售予彰化縣員林鎮之流動
      性資源回收業者，得款新台幣（下同）二百元均已供日常
      生活花費使用完畢。
（二）於九十七年十月十五日下午三時許，單獨騎前述機車前往
      彰化縣員林鎮○○路○段四三一號前，見賴秀鳳所有建築
      用長螺絲一批（重約五公斤，價值約九十元）置放上址，
      且四周無人看管，即徒手搬運前述螺絲至前述機車腳踏墊
      上，得手後離去販售予員林鎮地區之流動性資源回收業者
      ，得款五十元均已供日常生活花費使用完畢。
（三）於九十七年十月中旬上午十時許，單獨騎前述機車前往彰
      化縣員林鎮○○○○○路四巷二十號，見戊○○所有鐵條
      （重約十公斤，價值約一百五十元）置放上址，且四周無
      人看管，即徒手搬運前述鐵條至前述機車腳踏墊上，得手
      後離去販售予員林鎮地區之流動性資源回收業者，得款五
      十元均已供日常生活花費使用完畢。
（四）於九十七年十月中旬上午十時許，單獨騎前述機車前往彰
      化縣員林鎮○○里○○路一六一巷十號，見丙○○所有建
      築鋼筋（重約十五公斤，價值約一百五十元）置放上址，
      且四周無人看管，即徒手搬運前述建築鋼筋至前述機車腳
      踏墊上，得手後離去販售予員林鎮地區之流動性資源回收
      業者，得款七十五元均已供日常生活花費使用完畢。
（五）於九十七年十一月十六日中午十二時三十分許，單獨騎前
      述機車前往彰化縣大村鄉○○段一一一○之一地號土地，
      見黃鴻池所有建築鋼筋（重約十五公斤，價值約一百六十
      元）置放上址，且四周無人看管，即徒手搬運前述建築鋼
      筋至前述機車腳踏墊上，得手後離去販售予員林鎮地區之
      流動性資源回收業者，得款七十五元均已供日常生活花費
      使用完畢。
（六）於九十七年十一月中旬某日中午十二時許，單獨騎前述機
      車前往彰化縣員林鎮○○里○○路○段三七九號，見丁○○所有建築用鐵條（重約十五公斤，價值約一百五十元）
      置放上址，且四周無人看管，即徒手搬運前述鐵條至前述
      機車腳踏墊上，得手後離去販售予員林鎮地區之流動性資
      源回收業者，得款七十五元均已供日常生活花費使用完畢
      。
（七）於九十七年十一月下旬某日中午十二時許，單獨騎前述機
      車前往彰化縣員林鎮○○里○○路一巷三○弄四六號，見
      甲○○所有建築用鐵條（重約十五公斤，價值約一百五十
      元）置放上址，且四周無人看管，即徒手搬運前述鐵條至
      前述機車腳踏墊上，得手後離去販售予員林鎮地區之流動
      性資源回收業者，得款七十五元均已供日常生活花費使用
      完畢。
三、嗣己○○於上開犯罪之後，在未經有偵查犯罪職權之機關或
    公務員發覺其為犯人前，即主動向彰化縣警察局員林分局永
    靖分駐所及林厝派出所員警主動陳明其為行竊者而自首，進
    而接受裁判。
四、案經彰化縣警察局員林分局報請臺灣彰化地方法院檢察署檢
    察官偵查起訴。
    理  由
一、按被告以外之人於偵查中向檢察官所為之陳述，除顯有不可
    信之情況者外，得為證據，此於刑事訴訟法第一百五十九條
    之一第二項定有明文。本案證人戊○○、丙○○、甲○○於
    檢察官偵訊時所為之證詞有經具結，被告己○○（以下簡稱
    為被告）亦未主張或釋明證人戊○○、丙○○、甲○○之上
    開偵訊證詞具有「顯有不可信之情況」，本院亦認無此情形
    ；則證人戊○○、丙○○、甲○○於檢察官偵訊時所為之證
    詞，自堪認定具有證據能力。又按「被告以外之人於審判外
    之陳述，雖不符前四條之規定，而經當事人於審判程序同意
    作為證據，法院審酌該言詞陳述或書面陳述作成時之情況，
    認為適當者，亦得為證據」、「當事人、代理人或辯護人於
    法院調查證據時，知有第一百五十九條第一項不得為證據之
    情形，而未於言詞辯論終結前聲明異議者，視為有前項之同
    意」，此於刑事訴訟法第一百五十九條之五第一、二項亦有
    明文規定。本案證人（即被害人）庚○○、賴秀鳳、戊○○
    、丙○○、黃鴻池、丁○○及甲○○等人於司法警察訊問時
    所為之陳述，經本院於審理期日踐行調查證據程序，檢察官
    及被告均未爭議其證據能力，本院審酌上開言詞陳述作成時
    之情況，尚無不適當之情事，復與本案待證事實具有關聯性
    ，故上開證人於司法警察訊問時所為之陳述，亦得採為證據
    。
二、本案被告上開竊盜之犯罪事實，業據被告於司法警察訊問時
    ，及於原審法院及本院審理時，均坦承不諱，核與證人（即
    被害人）庚○○、賴秀鳳、戊○○、丙○○、黃鴻池、丁○○及甲○○等人於司法警察訊問時所陳述，及其中證人戊○○、丙○○、甲○○三人又於檢察官偵訊時所證述之情節相
    符，並有竊案現場照片十二張附卷可稽，足證被告之自白與
    事實相符，堪以採信。事證明確，本案被告之上開犯行均堪
    以認定。
三、核被告所為，係犯各如附表所示之普通竊盜罪。又其所犯上
    開七罪，犯意各別，行為互殊，應予分論併罰。又本案被告
    前曾於九十四年間，因犯施用第一、二級毒品罪，經臺灣彰
    化地方法院分別判處有期徒刑八月、四月，應執行有期徒刑
    十月確定，嗣經送監執行，已於九十六年一月三十一日縮刑
    期滿執行完畢之事實，有臺灣彰化地方法院檢察署之刑案查
    註紀錄表及本院關於被告之全國前案紀錄表附卷可稽，被告
    在受此有期徒刑之執行完畢後，於五年之內，故意再犯有期
    徒刑以上之本罪，為累犯，應依刑法第四十七條第一項之規
    定加重其刑。又被告所犯本案之上開竊盜犯行，均係於未被
    有偵查犯罪職權之機關或公務員發覺前，即主動向彰化縣警
    察局員林分局永靖分駐所及林厝派出所員警陳明各該犯罪，
    此部分事實亦有被告接受司法警察訊問之調查筆錄附卷可據
    ，被告既進而接受裁判，即與刑法自首之規定相當，應依刑
    法第六十二條前段之規定減輕其刑。被告刑罰之加重與減輕
    ，並先加後減之。
四、原審判決就被告所犯予以論罪科刑，固屬有見。惟司法院大
    法官會議已於九十八年六月十九日作成釋字第六六二號解釋
    ，依據上開解釋之「中華民國九十四年二月二日修正公布之
    現行刑法第四十一條第二項，關於數罪併罰，數宣告刑均得
    易科罰金，而定應執行刑之刑逾六個月者，排除適用同條第
    一項得易科罰金之規定部分，與憲法第二十三條規定有違，
    並與本院釋字第三六六號解釋意旨不符，應自本解釋公布之
    日起失其效力」之解釋意旨，對於數罪併罰，數宣告刑均得
    易科罰金，而定應執行之刑超過六個月之案件，仍應依據刑
    法第四十一條第一項之規定諭知有期徒刑易科罰金之折算標
    準，原審判決未及依據上開大法官會議解釋意旨，就被告所
    犯各罪之宣告刑及應執行刑諭知有期徒刑易科罰金之折算標
    準，尚有未合。又法院對犯罪行為論罪科刑時，應先確認其
    科刑基礎，再依科刑標準諭知其宣告刑。九十四年一月七日
    修正並自九十五年七月一日施行之刑法第五十七條，為使法
    院於科刑時，嚴守責任原則，乃將此法理特別明定以「行為
    人之責任」為科刑基礎，並應審酌一切情狀，及注意第五十
    七條所列十種事項，作為科刑輕重之標準。就此而言，本案
    被告除於九十七年十月初某日在「彰化縣立員林醫院」所竊
    取之鋁製門窗一扇有五千元之價值之外，其餘行竊所得財物
    之價值僅各約九十元至一百六十元不等；此情業經證人庚○○、賴秀鳳、戊○○、丙○○、黃鴻池、丁○○及甲○○等
    人於司法警察調查時陳述在卷。另依據同上證人於司法警察
    調查時之陳述，其等在被告自首之前，均未曾向警方報案，
    則若非被告自首，警方亦無從查獲被告之本案犯行，足認被
    告犯罪後亦確有真實悔意。審酌上開各情，原審就被告所犯
    普通竊盜七罪，在依累犯規定加重其刑，後再依自首規定減
    輕其刑之後，均就被告所犯普通竊盜七罪各處有期徒刑二月
    ，並定應執行刑為有期徒刑十月，量刑亦屬失之過重。以上
    關於宣告刑及應執行刑漏未諭知有期徒刑易科罰金之折算標
    準部分，並係公訴人上訴所指摘之事項，應認公訴人之上訴
    為有理由，應由本院將原審判決予以撤銷改判。爰審酌被告
    之品行（有施用毒品前科）、各次竊盜犯罪情節、所生危害
    、及其犯罪後之態度等一切犯罪情狀，就其所犯如附表各編
    號所示之罪，各處如附表各編號所示之拘役，並定其應執行
    刑為拘役壹佰貳拾日，再就其宣告刑及應執行刑均諭知易科
    罰金之折算標準。
伍、據上論斷，應依刑事訴訟法第三百六十九條第一項前段、第
    三百六十四條、第二百九十九條第一項前段、刑法第三百二
    十條第一項、第四十七條第一項、第六十二條前段、第四十
    一條第一項、第五十一條第五款，判決如主文。
本案經檢察官乙○○到庭執行職務。
中    華    民    國    98    年    8     月    12    日
            刑事第三庭   審判長法  官   王  增  瑜
                               法  官   梁  堯  銘
                               法  官   廖  柏  基
以上正本證明與原本無異。
不得上訴。
                               書記官   曾  煜  智
中    華    民    國    98    年    8     月    12    日
附表：
┌──┬──────────────┬─────────────────┐
│編號│犯罪事實                    │所犯法條                          │
│    │                            ├─────────────────┤
│    │                            │論處之罪及所宣告之刑              │
├──┼──────────────┼─────────────────┤
│一  │如事實欄一之（一）所載。    │刑法第320條第1項                  │
│    │                            ├─────────────────┤
│    │                            │己○○犯竊盜罪，累犯，處拘役伍拾日│
│    │                            │，如易科罰金，以新台幣壹仟元折算壹│
│    │                            │日。                              │
├──┼──────────────┼─────────────────┤
│二  │如事實欄一之（二）所載。    │刑法第320條第1項                  │
│    │                            ├─────────────────┤
│    │                            │己○○犯竊盜罪，累犯，處拘役貳拾日│
│    │                            │，如易科罰金，以新台幣壹仟元折算壹│
│    │                            │日。                              │
├──┼──────────────┼─────────────────┤
│三  │如事實欄一之（三）所載。    │刑法第320條第1項                  │
│    │                            ├─────────────────┤
│    │                            │己○○犯竊盜罪，累犯，處拘役貳拾日│
│    │                            │，如易科罰金，以新台幣壹仟元折算壹│
│    │                            │日。                              │
├──┼──────────────┼─────────────────┤
│四  │如事實欄一之（四）所載。    │刑法第320條第1項                  │
│    │                            ├─────────────────┤
│    │                            │己○○犯竊盜罪，累犯，處拘役貳拾日│
│    │                            │，如易科罰金，以新台幣壹仟元折算壹│
│    │                            │日。                              │
├──┼──────────────┼─────────────────┤
│五  │如事實欄一之（五）所載。    │刑法第320條第1項                  │
│    │                            ├─────────────────┤
│    │                            │己○○犯竊盜罪，累犯，處拘役貳拾日│
│    │                            │，如易科罰金，以新台幣壹仟元折算壹│
│    │                            │日。                              │
├──┼──────────────┼─────────────────┤
│六  │如事實欄一之（六）所載。    │刑法第320條第1項                  │
│    │                            ├─────────────────┤
│    │                            │己○○犯竊盜罪，累犯，處拘役貳拾日│
│    │                            │，如易科罰金，以新台幣壹仟元折算壹│
│    │                            │日。                              │
├──┼──────────────┼─────────────────┤
│七  │如事實欄一之（七）所載。    │刑法第320條第1項                  │
│    │                            ├─────────────────┤
│    │                            │己○○犯竊盜罪，累犯，處拘役貳拾日│
│    │                            │，如易科罰金，以新台幣壹仟元折算壹│
│    │                            │日。                              │
└──┴──────────────┴─────────────────┘
附錄本案論罪科刑法條全文：
刑法第三百二十條第一項
意圖為自己或第三人不法之所有，而竊取他人之動產者，為竊盜
罪，處五年以下有期徒刑、拘役或五百元以下罰金。


司法院資訊處製作；財團法人民間司法改革基金會備份。
